【裁判字號】    97,聲,1022
【裁判日期】    971128
【裁判案由】    返還提存物
【裁判全文】
臺灣桃園地方法院民事裁定              97年度聲字第1022號
聲  請  人  鵬程萬里公寓大廈管理委員會
法定代理人  乙○○
相  對  人  甲○○
            丙○○
上列當事人間聲請返還提存物事件，本院裁定如下：
    主  文
本院九十四年度存字第二四０五號提存事件聲請人所提存之提存
物新台幣拾萬肆仟元，准予返還。
聲請程序費用由相對人負擔。
    理  由
一、按訴訟終結後，供擔保人證明已定20日以上之期間，催告受
    擔保利益人行使權利而未行使者，法院應依供擔保人之聲請
    ，以裁定命返還其提存物或保證書；第104 條之規定，於其
    他依法令供訴訟上之擔保者準用之，民事訴訟法第104 條第
    1 項第3 款、第106 條分別定有明文。
二、本件聲請意旨略以：聲請人與相對人間因損害賠償等事件，
    聲請人前遵鈞院94年度裁全字第3343號民事裁定，提存新台
    幣（下同）334,000 元供擔保，聲請對相對人之財產為假扣
    押在案。茲因本案訴訟業經鈞院95年度訴字第139 號、台灣
    高等法院96年度上字第651 號及最高法院97年度台上字第79
    7 號判決確定。而聲請人亦於訴訟終結後以存證信函定21日
    以上之期間催告相對人行使權利而未行使，為此聲請裁定准
    予返還提存物等語，並提出本院94年度裁全字第3343號民事
    裁定、本院94年度存字第2405號提存書、國庫存款收款書、
    本院囑託塗銷查封登記書、本院95年度訴字第139 號民事判
    決、本院95年度訴字第139 號民事裁定、台灣高等法院96年
    度上字第651 號民事判決、最高法院97年度台上字第797 號
    民事裁定、本院民事執行處證明書、桃園縣政府函、存證信
    函（均為影本）、收件回執、戶籍謄本等件為證。
三、聲請人主張之事實，除有其提出之上開證據附卷可稽外，並
    經本院依職權調取提存卷宗核閱屬實。又聲請人確於訴訟終
    結後，以存證信函通知相對人於收受通知後21日內行使權利
    ，此通知業已合法送達於相對人，有上開存證信函暨收件回
    執、戶籍謄本各1 件附卷可按。而相對人逾上開受催告期間
    迄今並未行使權利之事實，亦經本院依職權查詢無訛，有本
    院民事紀錄科查詢表2 紙在卷足憑。再本院經函相對人對本
    件聲請事件於函到5 日內陳報意見，此函於97年7 月16日送
    達於相對人，有送達證書1 紙在卷可稽，而相對人迄今未向
    本院陳報意見，足認聲請人上開主張堪信為真實。揆諸上揭
    法律規定及說明，聲請人本件聲請於法尚無不合，應予准許
    。
四、依民事訴訟法第95條、第78條，裁定如主文。
中    華    民    國    97    年    11    月    28    日
                  民事第二庭    法  官  王耀興
如不服本裁定應於送達後10日內向本院提出抗告狀，並繳納抗告
費新臺幣1,000元。
中    華    民    國    97    年    11    月    28    日
以上係按照原本作成。
                                書記官  李宛儒


司法院資訊處製作；財團法人民間司法改革基金會備份。
